【裁判字號】    98,上訴,332
【裁判日期】    980223
【裁判案由】    毒品危害防制條例
【裁判全文】
臺灣高等法院臺中分院刑事判決         98年度上訴字第332號
上  訴  人
即  被  告  甲○○
上列上訴人因毒品危害防制條例案件，不服臺灣苗栗地方法院97
年度訴字第586號中華民國97年12月30日第一審判決（起訴案號
：臺灣苗栗地方法院檢察署97年度毒偵字第736號），提起上訴
，本院判決如下：
    主    文
上訴駁回。
    理    由
一、按依刑事訴訟法第350條、第361條、第362條、第367條規定
    ，不服地方法院之第一審判決而上訴者，須提出上訴書狀，
    並應敘述具體理由，為上訴必備之程式；其所提出之書狀未
    敘述上訴理由，或僅曾以言詞陳述上訴理由者，均應於上訴
    期間屆滿後20日內補提理由書於第一審法院。第一審法院經
    形式審查，認逾期未補提上訴理由者，應定期間先命補正；
    逾期未補正者，為上訴不合法律上之程式，應以裁定駁回。
    倘已提出上訴理由，但所提非屬具體理由者，則由第二審法
    院以上訴不合法律上之程式，判決駁回。而所謂具體理由，
    必係依據卷內既有訴訟資料或提出新事證，指摘或表明第一
    審判決有何採證認事、用法或量刑等足以影響判決本旨之不
    當或違法，而構成應予撤銷之具體事由，始克當之（例如：
    依憑證據法則具體指出所採證據何以不具證據能力，或依憑
    卷證資料，明確指出所為證據證明力之判斷如何違背經驗、
    論理法則）；倘僅泛言原判決認定事實錯誤、違背法令、量
    刑失之過重或輕縱，而未依上揭意旨指出具體事由，或形式
    上雖已指出具體事由，然該事由縱使屬實，亦不足以認為原
    判決有何不當或違法者（例如：對不具有調查必要性之證據
    ，法院未依聲請調查亦未說明理由，或援用證據不當，但除
    去該證據仍應為同一事實之認定），皆難謂係具體理由，俾
    與第二審上訴制度旨在請求第二審法院撤銷、變更第一審不
    當或違法之判決，以實現個案救濟之立法目的相契合，並節
    制濫行上訴（最高法院97年度臺上字第892號刑事判決意旨
    參照）。
二、上訴人即被告甲○○（下稱被告）不服原審判決提起上訴，
    其上訴理由狀略謂：被告之尿液中驗出毒品反應，確定是因
    為服用老庄診所之藥物所致，並非自行吸食毒品，故主觀上
    無吸用毒品之犯意，而客觀上亦係因服用醫師藥物，而無吸
    毒之行為，原審未予詳查遽為有罪判決，自屬違誤，被告請
    求以老庄診所之處方藥物再次服用供採尿檢驗，以證明被告
    所陳不虛云云，請求撤銷改判無罪云云。
三、查，被告對於其於民國97年1月10日為警查獲時所採集之尿
    液，經送詮昕科技股份有限公司分別以酵素免疫分析法初步
    檢驗，再以氣相層析質譜儀（GC/MS）確認檢驗結果，確呈
    嗎啡陽性、安非他命及甲基安非他命陽性反應之事實，並不
    爭執，雖其於原審辯稱：伊在採尿前有服用老庄診所開立之
    藥品，其尿液送驗結果呈嗎啡、甲基安非他命及安非他命陽
    性反應，可能係受該藥品之影響；另伊在監獄服刑期間，亦
    曾因服用監獄內領用之藥品，而致其尿檢結果呈毒品陽性反
    應云云，惟經原審函查結果，被告於96年在臺灣臺中監獄苗
    栗分監服刑期間，共就診15次，其所服用之治療藥物皆不會
    引起尿液檢驗結果呈嗎啡及甲基安非他命陽性反應等情，復
    將被告在苗栗分監及在老庄診所就診期間領用之藥物，送請
    行政院衛生署管制藥品管理局檢驗結果，其中Codepine含有
    可待因成分，依據Clarke's Analysis of Drugs andPoison
    s一書第3版記述；口服可待因後24小時內，約有施用劑量之
    86%由尿液排出，其中5%-15%為嗎啡或其共軛物，另依Chang
    等人發表於Journal of Analytical Toxicology 之文獻資
    料，9名健康受試者配合3餐時間飯後各服用1次含10-40mg可
    待因藥品後，於第0、1、2、4、6小時及隨後每6 小時採取
    尿液，經檢驗可待因濃度與嗎啡濃度比值介於35-0.5之間，
    故服用前述含可待因之Codepine藥品，經人體代謝後，其尿
    液檢驗結果如卷附檢驗報告之可待因濃度616ng/ml、嗎啡濃
    度4054ng/ml，兩者比值為0.15之可能性低；至其他藥物之
    成分，均不含嗎啡、甲基安非他命，亦不含可代謝成嗎啡、
    甲基安非他命之成分，服用後尿液檢驗結果不致呈嗎啡或甲
    基安非他命陽性反應等情，因認被告所辯不足採信，凡此均
    經原判決詳予敘明。原審顯已盡調查證據之能事，並無上訴
    理由所指原審未予詳查而遽為有罪判決之情事。被告之上訴
    理由，並非係依據卷內訴訟資料指摘或表明第一審判決有何
    採證、認事、用法或量刑等足以影響判決本旨之不當或違法
    ，而構成應予撤銷之具體事由，難謂上訴適法，其上訴自屬
    違背法律上之程式，爰不經辯論，駁回其上訴。
據上論斷，應依刑事訴訟法第367條前段、第372條，判決如主文
。
中    華    民    國    98    年    2    月    23    日
            刑事第五庭  審判長法  官  趙  春  碧
                              法  官  楊  真  明
                              法  官  賴  恭  利
以上正本證明與原本無異。
施用第二級毒品部分，不得上訴。
施用第一級毒品部分，得上訴。
如不服本判決應於收受送達後十日內向本院提出上訴書狀，其未
敘述上訴理由者，並得於提起上訴後十日內向本院補提理由書（
均須按他造當事人之人數附繕本）「切勿逕送上級法院」。
                              書記官  林  桂  鳳
中    華    民    國    98    年    2    月    23    日


司法院資訊處製作；財團法人民間司法改革基金會備份。
